【裁判字號】    95,訴,1358
【裁判日期】    950630
【裁判案由】    毒品危害防制條例
【裁判全文】
臺灣板橋地方法院刑事判決              95年度訴字第1358號
公  訴  人  臺灣板橋地方法院檢察署檢察官
被      告  甲○○
                    （另案在臺灣嘉義監獄執行中）
上列被告因違反毒品危害防制條例案件，經檢察官提起公訴（95
年度毒偵字第2905號），本院以簡式審判程序審理，判決如下：
    主  文
甲○○連續施用第一級毒品，累犯，處有期徒刑壹年；又施用第
二級毒品，累犯，處有期徒刑陸月。應執行有期徒刑壹年肆月。
    事  實
一、甲○○前於民國87年間因施用毒品案件，經本院以87年度毒
    聲字第2868號裁定送觀察、勒戒後，認無繼續施用毒品之傾
    向，於88年4 月19日執行完畢後釋放，並由臺灣板橋地方法
    院檢察署檢察官以88年度偵緝字第614 號為不起訴處分確定
    。復於89年間因施用毒品案件，經本院以89年度毒聲字第68
    00號裁定送觀察、勒戒後，認有繼續施用毒品之傾向，再經
    本院以89年度毒聲字第7065號裁定令入戒治處所施以強制戒
    治，嗣因成效經評定為合格，認無繼續戒治之必要，經本院
    以90年度毒聲字第3520號裁定停止戒治，所餘戒治期間付保
    護管束，於90年12月13日期滿未經撤銷，視為強制戒治執行
    完畢；上開施用毒品案件，另經本院以90年度重簡字第99號
    判處有期徒刑5 月確定，已於91年5 月11日執行完畢。又於
    93年間因施用第一級、第二級毒品案件，經本院以93年度訴
    字第2382號各判處有期徒刑9 月、7 月，並定應執行有期徒
    刑1 年2 月，嗣因當事人撤回上訴，於94年9 月23日確定，
    目前仍在監執行中。詎仍不知悔改，於上開強制戒治執行完
    畢後5 年內，基於施用第一級毒品海洛因之概括犯意，自94
    年11、12月間某時起至95年1 月11日23時許止，在其位於臺
    北縣蘆洲市○○○路74巷35號2 樓住處，以將海洛因置於注
    射針筒內加水稀釋施打手臂靜脈之方式，連續施用第一級毒
    品海洛因多次（平均每天約施用1 、2 次）；另基於施用第
    二級毒品安非他命之犯意，於95年1 月12日為警採尿前回溯
    96小時內之某時，在上址住處，以將安非他置於吸食器玻璃
    球內以火燒烤吸聞所生煙霧之方式，施用第二級毒品安非他
    命1 次。為警於95年1 月12日22時30分許，在上址住處前查
    獲，經警採集甲○○之尿液送驗，發現呈鴉片類及安非他命
    類藥物之陽性反應，始查悉上情。
二、案經臺北縣政府警察局新莊分局報請臺灣板橋地方法院檢察
    署檢察官偵查起訴。本院於準備程序進行中，被告就被訴事
    實為有罪之陳述，經告知簡式審判程序之旨，並聽取當事人
    之意見後，本院合議庭裁定由受命法官獨任進行簡式審判程
    序。
    理  由
一、上揭事實，業據被告甲○○於本院審理時坦承不諱，且被告
    為警查獲後，經採集其尿液送驗結果，呈鴉片類及安非他命
    類藥物之陽性反應，此有代碼對照表、臺灣檢驗科技股份有
    限公司95年2 月7 日濫用藥物尿液檢驗報告各1 件附卷可稽
    。按海洛因經注射或吸入人體後，約80 %於24小時內自尿中
    排出，一般而言，尿液中能否驗出嗎啡陽性反應與其投與量
    、投與途徑、採尿時間、個人體質及檢測方法之靈敏度有關
    ，國外曾有文獻報導注射6 毫克之海洛因鹽酸鹽，其代謝物
    嗎啡之平均可檢出時限約為26小時；又甲基安非他命經口服
    投與後約70% 於24小時內自尿中排出，約90% 於96小時內自
    尿中排出，由於甲基安非他命成分之檢出與其投與方式、投
    與量、個人體質、採尿時間與檢測儀器之精密度等諸多因素
    有關，因此僅憑尿液中呈安非他命陽性反應，並無法確實推
    算吸食時間距採集時間之長短，惟依上述資料推斷，最長可
    能不會超過4 日，均經行政院衛生署藥物食品檢驗局分別以
    81年9 月8 日（81）藥檢壹字第8114885 號、81年2 月8 日
    （81）藥檢一字第001156號函述綦詳，為本院承辦毒品案件
    職務上所已知。被告上開採尿送驗結果，既呈鴉片類及安非
    他命類藥物陽性反應，足以擔保其自白確與事實相符。此外
    ，被告曾於89年間因施用毒品案件，經本院以89年度毒聲字
    第6800號裁定送觀察、勒戒後，認有繼續施用毒品之傾向，
    再經本院以89年度毒聲字第7065號裁定令入戒治處所施以強
    制戒治，嗣因成效經評定為合格，認無繼續戒治之必要，經
    本院以90年度毒聲字第3520號裁定停止戒治，所餘戒治期間
    付保護管束，於90年12月13日期滿未經撤銷，視為強制戒治
    執行完畢等情，有刑案資料查註紀錄表、臺灣高等法院被告
    前案紀錄表各1 件在卷可憑。綜上所述，本案事證明確，被
    告犯行堪予認定，應依法論科。
二、按海洛因、安非他命分別係毒品危害防制條例第2 條第2 項
    第1 款、第2 款所定之第一級、第二級毒品。核被告所為，
    係犯毒品危害防制條例第10條第1 項之施用第一級毒品罪及
    同條第2 項之施用第二級毒品罪。其持有第一級毒品海洛因
    、第二級毒品安非他命之低度行為，各為施用之高度行為所
    吸收，均不另論罪。被告前後多次施用第一級毒品海洛因之
    行為，時間緊接，手法相同，均觸犯構成要件相同之罪名，
    顯係基於概括犯意反覆為之，為連續犯，應依刑法第56條規
    定論以一罪，並加重其刑。所犯上開二罪，犯意各別，行為
    互殊，應予分論併罰。又被告前因施用毒品案件，經本院以
    90年度重簡字第99號判處有期徒刑5 月確定，已於91年5 月
    11日執行完畢之事實，有臺灣高等法院被告前案紀錄表可稽
    ，其於有期徒刑執行完畢後5 年以內，再犯本件有期徒刑以
    上之上開二罪，均為累犯，應依刑法第47條規定，就施用第
    一級毒品部分遞加重其刑、就施用第二級毒品部分加重其刑
    。爰審酌被告前因施用毒品，曾獲不起訴處分之寬典，仍不
    能戒除毒癮，再次漠視法令而犯本罪，顯見其自制力薄弱，
    惟其施用毒品所生之危害，實以自戕身心健康為主，對於他
    人生命、身體、財產等法益，尚無直接明顯之重大實害，兼
    衡其犯罪之動機、目的、手段、施用毒品之期間、次數及犯
    罪後之態度等一切情狀，分別量處如主文所示之刑，並定其
    應執行刑，以示懲儆。
據上論斷，應依刑事訴訟法第273 條之1 第1 項、第299 條第1
項前段，毒品危害防制條例第10條第1 項、第2 項，刑法第11條
前段、第56條、第47條、第51條第5 款，判決如主文。
本案經檢察官蘇揚旭到庭執行職務。
中    華    民    國    95    年    6     月    30    日
                  刑事第十六庭  法  官  朱嘉川
以上正本證明與原本無異。
如不服本判決，應於判決送達後10日內，向本院提出上訴狀。
中    華    民    國    95    年    7     月    3     日
                                書記官  陳聖儒
附錄本案論罪科刑法條全文：
毒品危害防制條例第10條
施用第一級毒品者，處6 月以上5 年以下有期徒刑。
施用第二級毒品者，處3 年以下有期徒刑。


司法院資訊處製作；財團法人民間司法改革基金會備份。
